【裁判字號】    97,上訴,3480
【裁判日期】    970731
【裁判案由】    毒品危害防制條例
【裁判全文】
臺灣高等法院刑事判決                97年度上訴字第3480號
上  訴  人
即  被  告  甲○○
上列上訴人因違反毒品危害防制條例案件，不服臺灣基隆地方法
院97年度訴字第532號，中華民國97年5月29日第一審判決（起訴
案號：臺灣基隆地方法院檢察署97年度毒偵字第461、750號），
提起上訴，本院判決如下：
    主  文
上訴駁回。
    理  由
一、按不服地方法院之第一審判決而上訴者，應向管轄第二審之
    高等法院為之。上訴書狀應敘述具體理由。上訴書狀未敘述
    上訴理由者，應於上訴期間屆滿後20日內補提理由書於原審
    法院，逾期未補提者，原審法院應定期間先命補正。第二審
    法院認為上訴書狀未敘述理由或上訴有第362條前段之情形
    者，應以判決駁回之。但其情形可以補正而未經原審法院命
    其補正者，審判長應定期間先命補正。刑事訴訟法第361條
    、第367條，分別定有明文。所謂不服第一審判決之具體理
    由，必係依據卷內既有訴訟資料或提出新事證，指摘或表明
    第一審判決有何採證認事、用法或量刑等足以影響判決本旨
    之不當或違法，而構成應予撤銷之具體事由，始克當之（例
    如：依憑證據法則具體指出所採證據何以不具證據能力，或
    依憑卷證資料，明確指出所為證據證明力之判斷如何違背經
    驗、論理法則）；倘僅泛言原判決認定事實錯誤、違背法令
    、量刑失之過重或輕縱，而未依上揭意旨指出具體事由，或
    形式上雖已指出具體事由，然該事由縱使屬實，亦不足以認
    為原判決有何不當或違法者（例如：對不具有調查必要性之
    證據，法院未依聲請調查亦未說明理由，或援用證據不當，
    但除去該證據仍應為同一事實之認定），皆難謂係具體理由
    ，俾與第二審上訴制度旨在請求第二審法院撤銷、變更第一
    審不當或違法之判決，以實現個案救濟之立法目的相契合，
    並節制濫行上訴（最高法院97年度臺上字第892號判決參照
    ）。是以上訴人之上訴書狀或補提之上訴理由書，雖有敘述
    上訴理由，惟並未具體敘述第一審判決有上述違法、不當情
    形，即與未敘述具體理由無異，其所為上訴，即不符合上訴
    之法定要件。
二、本件被告甲○○不服原判決，提起上訴，上訴書理由略以：
    被告雙親年邁，且母親需洗腎，故懇求給予被告改過向上的
    機會云云。
三、本院查：
（一）被告前因施用第2級毒品，於民國88年9月27日經臺灣基隆
      地方法院以88年度毒聲字第1919號裁定送觀察、勒戒結果
      ，認有繼續施用毒品傾向，同年11月16日經同法院以88年
      度毒聲字第1919號裁定令入戒治處所施起強制戒治1年，
      於89年6月21日經同法院以89年度毒聲字第1196號裁定停
      止戒治，所餘戒治期間付保護管束，嗣保護管束期滿，由
      臺灣基隆地方法院檢察署檢察官於89年12月5日以89年度
      戒毒偵字第117號為不起訴處分確定。又因先後施用第1、
      2級毒品，經臺灣基隆地方法院於92年5月7日以92年度毒
      聲字第390號裁定令入戒治處所施以強制戒治1年，所涉施
      用第2級毒品罪部分，經同法院於92年6月10日以92年度基
      簡字第475號判處有期徒刑5月，同年7月17日確定；施用
      第1級毒品罪部分，經同法院於同年6月26日以92年度訴字
      第259號判處有期徒刑7月，同年7月28日確定。復因持有
      第1級毒品罪，於92年9月18日臺灣基隆地方法院以92年度
      基簡字第568號判處有期徒刑4月，同年10月16日確定。上
      開3罪嗣經同法院裁定應執行有期徒刑1年3月，於93年1月
      9日入監執行，嗣經假釋付保護管束，於94年4月30日縮刑
      期滿執行完畢。另因施用第1級毒品罪，於94年9月29日經
      臺灣基隆地方法院以94年度訴字第705號判處有期徒刑8月
      ，同年10月24日確定。因施用第2級毒品罪，於94年10月1
      9日經同法院以94年度易字第317號判處有期徒刑8月，於9
      5年1月11日經本院以94年度上易字第2161號駁回上訴確定
      。2罪嗣均經減刑為有期徒刑4月，應執行有期徒刑7月又1
      5日，嗣於96年8月17日縮刑期滿執行完畢。復因施用第1
      、2級毒品，經臺灣基隆地方法院於95年4月4日以95年度
      毒聲字第113號裁定送觀察、勒戒後，認有繼續施用毒品
      傾向，同年6月26日經同法院以95年度毒聲字第196號裁定
      令入強制處所施以強制戒治，嗣因執行強制戒治達6月以
      上，經評定認無繼續強制戒治之必要，由臺灣基隆地方法
      院檢察署檢察官於96年3月28日以96年度戒毒偵字第13號
      為不起訴處分確定，有本院被告前案紀錄表在卷可查。
（二）詎被告竟仍不知悔改，復基於施用第1級毒品海洛因之犯
      意，於97年1月4日上午10時許及同年月27日上午9、10時
      許，在基隆市○○○路221巷67號之住處內，以注針筒注
      射手臂血管方式，先後施用毒品海洛因2次。另基於施用
      第2級毒品安非他命之犯意，於97年1月3日上午10時許，
      在上開住處以玻璃球吸食器燒烤方式，施用毒品安非他命
      1次。嗣分別於同年1月6日下午2時許，在基隆市○○○路
      64號前處，為警盤查採尿送驗；及於同年1月28日晚間10
      時許，在基隆市○○路市場，為警通知採尿送驗，其第1
      次尿液送臺灣檢驗科技股份有限公司檢驗結果，呈鴉片類
      及安非他命類之陽性反應（報告編號：CH/2008/10444，
      第461號偵查卷第6頁），第2次尿液檢驗結果呈鴉片類陽
      性反應（報告編號：CH/2008/20036，第750號偵查卷第7
      頁）。被告於原審準備程序對上述事實供承不諱，原審合
      議庭裁定由受命法官獨任以簡式審判程序審理，以被告2
      次犯毒品危害防制條例第10條第1項之施用第1級毒品罪及
      2次犯同條第2項之施用第2級毒品罪，並審酌被告前因施
      用毒品，經觀察、勒戒及強制戒治，仍未能戒斷毒癮，再
      施用足以導致人體機能發生依賴性、成癮性及抗藥性等障
      礙之第1級毒品海洛因及第2級毒品安非他命，戕害自身健
      康，其犯後尚能坦承犯行等情事，分別量處被告有期徒刑
      7月、7月及3月，應執行有期徒刑1年。原判決認事用法尚
      無不當，量刑亦稱妥適。
（三）本件被告於毒品危害防制條例施行後，既曾經接受觀察、
      勒戒及強制戒治，又經法院判處徒刑，復犯本件施用第1
      級毒品與第2級毒品罪，顯見被告確有施用毒品難以戒斷
      之習性。被告提起上訴，上訴理由僅以雙親年邁，母親需
      洗腎，懇求給予改過自新機會，然未具體指摘原判決關於
      認定事實、適用法律及量處刑度，有何違法或不當之處。
      依首揭說明，本件上訴不合上訴之法定要件，應予駁回，
      並不經言詞辯論為之。
四、據上論斷，應依刑事訴訟法第367條前段、第372條，判決如
    主文。
中    華    民    國    97    年    7    月    31    日
            刑事第十三庭  審判長法  官  曾德水
                                法  官  林婷立
                                法  官  談  虎
以上正本證明與原本無異。
施用第1級毒品部分，如不服本判決，應於收受送達後十日內向
本院提出上訴書狀，其未敘述上訴之理由者並得於提起上訴後十
日內向本院補提理由書（均須按他造當事人之人數附繕本）。
施用第2級毒品部分，不得上訴。
                                書記官  黃家麟
中    華    民    國    97    年    8     月    4     日
附錄：本案論罪科刑法條全文
毒品危害防制條例第10條
施用第1級毒品者，處6月以上5年以下有期徒刑。
施用第2級毒品者，處3年以下有期徒刑。


司法院資訊處製作；財團法人民間司法改革基金會備份。
